# 急求陈版主解答！

提问人：后来居上 时间：2014-01-14 23:21:31
有一家国有企业， 2009 年度参加政府组织的一块土地招拍挂项目。用了 8000 万中标一块土地，土地 100 亩。中标后除了支付 8000 万土地购置款外，还需要修一条路和为这块土地的拆迁户修建安置房。中标后，道路修建和安置房在 2011 － 2013 年度陆续发生支出。
2010 年度企业又将这块土地的中的 35 亩出售给A公司，这 35 亩土地 10 年销售结转成本时按预估数/100 35 结转，假设 10 年账上预提 1.5亿计入开发成本，分录为 DR: 存货 1.5 亿 CR: 预提费用 1.5 亿。 2011 － 2013 年度道路及安置房的账上实际支出分别为 3000 万、 4000万、 6000 万，累计支出了 1.3 亿。 1 、 请问在 2009 年－ 2013 年末这 1.3 亿支出在各年度末要不要先计入土地成本并挂预计负债科目呢？ 2 、 另外在 2011 年度、 2012 年度、 2013 年度实际支出成本后，是否应将预提费用中对应金额冲减呢？ 3 、 在 2010年度结转销售的 35 亩土地时，是否应按 (8000 万 +13000 万 )/100 35 来确定土地销售成本呢？

回答人：chenyiwei
http://bbs.esnai.com/forum.php?m ... 571&pid=7098239